# 其他综合收益如何处理

提问人：xflcpa123 时间：2022-08-31 18:16:56
请教陈版及各位老师：
母公司成立子公司后，由于子公司投资性房地产由成本计量改为按公允价值计量，子公司单家报表中有其他综合收益科目 ，随之合并报表中会形成其他综合收益数据。处置子公司时，其他综合收益将同步不再纳入合并报表。请问：其他综合收益数据不再合并，对合并报表处置子公司确认投资收益时是否有影响。谢谢！

回答人：chenyiwei
这部分其他综合收益属于可以转损益的其他综合收益，故在处置该子公司并丧失控制权时，应将该项其他综合收益转入投资收益。